【裁判字號】    98,審訴,4381
【裁判日期】    990312
【裁判案由】    清償借款
【裁判全文】
臺灣臺北地方法院民事判決            98年度審訴字第4381號
原      告  永豐商業銀行股份有限公司
法定代理人  邱正雄
訴訟代理人  丁○○
            甲○○
被      告  丙○○○
            乙○○
上列當事人間請求清償借款事件，本院於民國99年2 月26日言詞
辯論終結，判決如下：
    主      文
被告應連帶給付原告新臺幣拾肆萬壹仟捌佰零玖元，及自民國
九十五年十一月二十三日起至清償日止，按年息百分之八點七九
計算之利息，暨自民國九十五年十一月二十三日起至清償日止，
按上開利率百分之二十計算之違約金。
被告應連帶給付原告新臺幣陸拾陸萬仟玖佰玖拾伍元，及自民
國九十五年十一月二十三日起至清償日止，按年息百分之三點七
九計算之利息，暨自民國九十五年十一月二十三日起至清償日止
，按上開利率百分之二十計算之違約金。
被告應連帶給付原告新臺幣柒拾萬肆仟柒佰玖拾元，及自民國
九十五年十一月二十三日起至清償日止，按年息百分之二點九四
五計算之利息，暨自民國九十五年十一月二十三日起至清償日止
，按上開利率百分之二十計算之違約金。
被告應連帶給付原告新臺幣捌拾伍萬伍仟柒佰陸拾柒元，及自民
國九十五年十一月二十三日起至清償日止，按年息百分之二點八
計算之利息，暨自民國九十五年十一月二十三日起至清償日止，
按上開利率百分之二十計算之違約金。
訴訟費用新臺幣貳萬陸仟肆佰肆拾元由被告連帶負擔。
本判決於原告以新臺幣捌拾陸萬元為被告供擔保後，得假執行。
    事實及理由
甲、程序方面：
  ㄧ、按當事人得以合意定第一審管轄法院。但以關於由一定法
      律關係而生之訴訟為限。前項合意，應以文書證之，民事
      訴訟法第24條定有明文。本件依兩造所訂借據暨約定書第
      13條，合意以本院為管轄第一審法院，故本院就本件清償
      借款之訴自有管轄權。
  二、本件被告經合法通知未於言詞辯論期日到場，核無民事訴
      訟法第386 條各款所列情形，爰依原告之聲請，由其一造
      辯論而為判決。
  三、查台北國際商業銀行股份有限公司（下稱台北商銀）於民
      國95年11月13日與建華商業銀行股份有限公司（下稱建華
      銀行）合併，並經行政院金融監督管理委員會於95年9 月
      8 日以金管銀(六)字第09500346220 號函同意，台北商銀為
      消滅公司，建華銀行為存續公司，並更名為永豐商業銀行
      股份有限公司（下稱永豐銀行），有上開行政院金融監督
      管理委員會函在卷可憑，故本件以永豐銀行為原告。
  四、次查原告起訴時之法定代理人為戊○○，嗣於訴訟繫屬中
      變更為邱正雄，此有行政院金融監督管理委員會98年12月
      2 日金管銀控字第09800566950 號函及銀行營業執照在卷
      可稽，並由其具狀聲明承受訴訟，於法尚無不合，應予准
      許。
乙、實體方面：
  一、原告起訴主張：
    (一)被告丙○○○於94年4 月12日邀同被告乙○○為連帶保證
      人向台北商銀借款新臺幣（下同）970,000 元，約定借款
      期間自94年4 月27日起至101 年4 月27日止，自借款日起
      以一個月為一期，共分84期，按期平均攤還本息，利息按
      台北商銀定儲利率指數加碼年息6.97% 機動計算（現為8.
      79% ），倘未按期償還本金或繳納利息，即喪失期限利益
      ，其債務視為全部到期，逾期在六個月以內部分，按上開
      約定利率10% ，逾期超過六個月部分，按上開約定利率20
      % 加付違約金。
    (二)被告丙○○○於94年4 月12日邀同被告乙○○為連帶保證
      人向台北商銀借款新臺幣（下同）1,900,000 元，約定借
      款期間自94年4 月27日起至114 年4 月27日止，自借款日
      起以一個月為一期，共分240 期，按期平均攤還本息，前
      24期利息按台北商銀定儲利率指數加碼年息1.97% 機動計
      算，自第25期起利息改按台北商銀加碼年息2.43% 機動計
      算（現為3.79% ），倘未按期償還本金或繳納利息，即喪
      失期限利益，其債務視為全部到期，逾期在六個月以內部
      分，按上開約定利率10% ，逾期超過六個月部分，按上開
      約定利率20 %加付違約金。
    (三)被告丙○○○於94年4 月12日邀同被告乙○○為連帶保證
      人向台北商銀借款新臺幣（下同）2,000,000 元，約定借
      款期間自94年4 月27日起至114 年4 月27日止，自借款日
      起以一個月為一期，共分240 期，按期平均攤還本息, 利
      息按中華郵政股份有限公司二年期定期儲金機動利率加碼
      年息0.875%機動計算（現為2.945%），倘未按期償還本金
      或繳納利息，即喪失期限利益，其債務視為全部到期，逾
      期在六個月以內部分，按上開約定利率10% ，逾期超過六
      個月部分，按上開約定利率20 %加付違約金。
    (四)被告丙○○○於94年4 月12日邀同被告乙○○為連帶保證
      人向台北商銀借款新臺幣（下同）2,430,000 元，約定借
      款期間自94年4 月27日起至114 年4 月27日止，自借款日
      起以一個月為一期，共分240 期，按期平均攤還本息，前
      24期利息按台北商銀定儲利率指數加碼年息0.97% 機動計
      算，自第25期起利息改按台北商銀加碼年息1.42% 機動計
      算（現為2.88% ），倘未按期償還本金或繳納利息，即喪
      失期限利益，其債務視為全部到期，逾期在六個月以內部
      分，按上開約定利率10% ，逾期超過六個月部分，按上開
      約定利率20 %加付違約金。
    (五)被告上開四筆債務僅繳息至94年11月27日即未再清償，依
      約其債務均已視為全部到期，經原告向本院聲請拍賣被告
      丙○○○之不動產取償，原告受償5,000,000 元，尚有如
      主文第一項至第四項所示之金額、利息、違約金未受清償
      ，為此依消費借貸契約及連帶保證之法律關係提起本訴，
      請求被告負擔連帶清償責任，爰聲明如主文第一項至第四
      項所示，並願供擔保請准宣告假執行等語。
  二、被告未於言詞辯論期日到場，亦未提出書狀做任何聲明或
      陳述。
  三、經查，原告主張上開事實，業據其提出與所述相符之借據
      暨約定書、請求清償債務明細表、原債務貸放明細表、分
      配款沖銷債權順序、臺灣板橋地方法院95執字第17916 號
      強制執行金額計算計算書分配表、臺灣板橋地方法院板院
      輔95執日字第17916 號函等件為證。又被告已於相當時期
      受合法通知，而不於言詞辯論期日到場爭執，亦未提出書
      狀答辯供本院斟酌，依民事訴訟法第280 條第3 項準用同
      條第1 項規定視同自認，自堪信原告主張為真實。從而，
      原告依消費借貸契約及連帶保證之法律關係請求被告連帶
      給付如主文第一項至第四項所示之金額、利息、違約金，
      為有理由，應予准許。
  四、原告陳明願供擔保以代釋明聲請宣告假執行，核無不合，
      ，爰酌定相當擔保金額准許之。
  五、訴訟費用負擔之依據：民事訴訟法第85條第2項。
中    華    民    國    99    年    3     月    12    日
                  民事第六庭    法  官  朱漢寶
以上正本係照原本作成。
如對本判決上訴，須於判決送達後20日內向本院提出上訴狀。
中    華    民    國    99    年    3     月    12    日
                                書記官  陳素卿

司法院資訊處製作；財團法人民間司法改革基金會備份。
